臺灣板橋地方法院刑事裁定　　　　　　　　　　　九十一年度交聲字第一四三二號
　　原處分機關　交通部公路總局台北區監理所
　　異　議　人
　　即受處分人　甲○○　女三十.
右列受處分人因違反道路交通管理處罰條例案件，對於交通部公路總局臺北區監理所
九十一年七月二十二日北監五字第裁四０─一Ａ0000000號所為之裁決處分（
原舉發案號：臺北市政府交通局九十一年五月九日北市交停字第一Ａ0000000
號），聲明異議，本院裁定如左：
    主  文
異議駁回。
    理  由
一、原處分意旨略以：異議人即受處分人甲○○所有車牌號碼６Ｄ─１９０６號自用
    小客車，於民國（下同）九十一年五月二日十五時二十分許，在臺北市洛陽停車
    場內，違規停放於身心障礙專用停車位，經原舉發機關臺北市政府交通局逕行舉
    發，嗣並移送原處分機關即交通部公路總局臺北區○○○○○道路交通管理處罰
    條例第五十六條第一項第十款規定，裁處罰鍰新臺幣（下同）一千二百元，罰鍰
    限於九十一年八月二十一日前繳納，如逾期不繳納罰鍰，自同年八月二十二日起
    易處吊扣駕駛執照二個月，並限於同年九月五日前繳送，如又逾期未繳送駕駛執
    照者，自同年九月六日起易處吊銷，並逕行註銷駕駛執照，駕駛執照吊（註）銷
    後，自九十一年九月六日起一年內不得重新考領駕駛執照等語。
二、異議意旨略以：異議人所有上開自用小客車當時停放之停車格，並未畫設有殘障
    圖示，僅右旁停車格繪有殘障圖示，而左旁殘障圖示已遭塗抹，原停車格亦經塗
    抹交叉重疊模糊不清，異議人純係信賴該停車格並未畫有殘障圖示始予停放車輛
    ，詎遭舉發及裁處，殊屬不當，爰聲明異議，請求撤銷原處分云云。
三、按汽車駕駛人於身心殘障專用停車位停車者，處六百元以上一千二百元以下罰鍰
    ，道路交通管理處罰條例五十六條第一項第十款定有明文。
四、經查：本件異議人所有上開自用小客車確有於九十一年五月二日十五時二十分許
    停放在臺北市洛陽停車場內停車格之客觀事實，業據異議人自承在卷，並有採證
    相片一幀附卷可稽，異議人雖堅陳該停車位並無明顯之殘障車位圖示云云，惟依
    卷附採證相片所示現場情形觀之，異議人汽車當時所停放之區域，係以藍色線條
    劃分為二大格殘障停車位，並分別於該二格殘障停車位前端中央位置畫設有殘障
    圖示，異議人汽車即停放於該二停車格分隔線之正上方，僅因其地面原有之白色
    線條未完全除去，以致地面有混雜有藍色線條及白色線條之情形，然其中藍色線
    條及殘障圖示均甚為明顯，客觀上並未達於使一般人誤認混淆該區域夾雜有一般
    停車位之程度，參諸異議人亦具狀陳稱：「‧‧‧異議人持續轉繞後，見該最後
    區域無人停放‧‧‧」等語，益徵異議人當時在主觀上對於該區域屬殘障停車格
    一事確有預見、認知與容認，其辯稱「信賴該停車格並未畫有殘障圖示始予停放
    車輛」，顯屬事後圖卸推託之詞，要無足採，殊無從憑其辯詞遽認原處分機關所
    為之裁決處分有何違法或不當之處。綜上所述，原處分機關據以援引上開規定，
    對異議人裁處罰鍰一千二百元，於法並無違誤或不當，本件異議為無理由，應予
    駁回。
據上論斷，應依道路交通案件處理辦法第十九條，裁定如主文。
中      華      民      國      九十一      年     九     月    三十    日
                                        臺灣板橋地方法院交通法庭
                                            法  官  王  屏  夏
右正本證明與原本無異。
如不服本裁定，應於送達後五日內向本院提出抗告狀。
                                            書記官  楊  璧  華
中      華      民      國      九十一      年     九     月    三十    日
